【裁判字號】    89,上易,2967
【裁判日期】    891108
【裁判案由】    竊盜
【裁判全文】
臺灣高等法院刑事判決                          八十九年度上易字第二九六七號
    上  訴  人  臺灣新竹地方法院檢察署檢察官
    被      告  甲○○
右上訴人因被告竊盜案件，不服臺灣新竹地方法院八十八年度易字第九七四號，中華
民國八十九年六月二十二日第一審判決（起訴案號：臺灣新竹地方法院檢察署八十八
年度偵字第五九二七號）提起上訴，本院判決如左：
    主  文
上訴駁回。
    理  由
一、公訴意旨略以被告甲○○意圖為自己不法之所有，於民國八十八年七月二十八日
    下午三時許，侵入新竹縣竹東鎮○○路○段六五五巷十三號二樓，竊取被害人丙
    ○○所有白色珍珠項鍊二條、白色鑲邊耳環二個、Ｋ金心型墜子一個（共一包、
    價值約新台幣二百元），得手後據為己有，嗣於同日下午三時三十分許，在上址
    為被害人發現報警查獲，因認被告涉有刑法第三百二十條第一項之竊盜罪嫌等情
    。
二、公訴人認被告涉犯前開罪嫌，無非係以被害人丙○○之指訴及贓物認領保管收據
    資為論據。被告則堅決否認其有竊盜犯行，辯稱伊遭人追殺，逃至被害人宅，被
    害人同意伊在宅內躲藏，伊係不小心勾到扣案物等語。
三、按犯罪事實，應依證據認定之，無證據不得推定其犯罪事實。又不能證明被告犯
    罪者，應諭知無罪之判決，刑事訴訟法第一百五十四條、第三百零一條第一項分
    別定有明文。次按認定犯罪事實所憑之證據，雖不以直接證據為限，間接證據亦
    包括在內，然而無論直接證據或間接證據，其為訴訟上之證明，須於通常一般之
    人均不致有所懷疑，而得確信其為真實之程度者，始得據為有罪之認定，倘其證
    明尚未達到此一程度，而有合理之懷疑存在而無從使事實審法院得有罪之確信時
    ，即應由法院為諭知被告無罪之判決，最高法院七十六年台上字第四九八六號著
    有判例。經查：被害人警訊筆錄固載稱：「（你於何時？何地？為竊嫌侵入竊盜
    何物？）是於八十八年七月二十八日十五時三十分在我住所．．．．．．衣櫃中
    遭竊盜。」云云（見偵卷第六頁）。惟查被害人於原審證稱：「我叫他躲到一樓
    倉庫，沒想到他跑到二樓房間的衣櫃裡去」、「我找不到他，很害怕，所以打電
    話報警說有人跑上去」等語（見原審卷第三十六頁、第三十七頁）。足見被害人
    係因找不到被告，因害怕而以遭竊為由報警，核與證人即警員乙○○證稱：「（
    你當場有無問丙○○？）丙○○也是說被告被人追殺。」等語（見本院八十九年
    九月二十八日訊問筆錄）情節相符，前開被害人之警訊筆錄與事實不符，應無可
    採。況被害人丙○○證稱：「我那個包包是放在衣櫥內地上的板子，該板子是貼
    著地。警察把他拉出來。那個包包黏著被告的屁股下來。」等語，證人乙○○證
    稱：「（你能判斷他拿在身上掉下來，還是黏在屁股位置掉下來？）不能確定。
    他說被人追殺，所以躲在那裡。」等語（見同上筆錄），即屬無從證明係被告竊
    得後，自身上掉出。況被告若係行竊，何至竊得後，不立即逃走，猶待在衣櫥中
    多時，讓丙○○有暇報警前來查緝。是被告所辯，尚非無稽。既不能證明被告犯
    罪，原審為被告無罪之諭知，核無違誤。檢察官以被告侵入丙○○宅行竊乙節，
    業據被害人指訴在卷，原審未訊明上開白色珍珠項鍊二條、白色鑲邊耳環二個、
    Ｋ金心型墜子一個究係置於衣櫃何處，以查明是否係勾落等情上訴，非有理由，
    應予駁回。
據上論斷，應依刑事訴訟法第三百六十八條，判決如主文。
本案經檢察官張啟彬到庭執行職務。
中      華      民      國    八十九     年     十一      月     八     日
                              臺灣高等法院刑事第二十四庭
                                  審判長法  官  陳  貽  男
                                        法  官  陳  憲  裕
                                        法  官  聶  齊  桓
右正本證明與原本無異。
不得上訴。
                                        書記官  陳  思  云
中      華      民      國    八十九     年     十一      月     八     日


司法院資訊處製作；財團法人民間司法改革基金會備份。
